【裁判字號】    89,易,4857
【裁判日期】    900130
【裁判案由】    竊盜等
【裁判全文】
台灣板橋地方法院刑事判決                        八十九年度易字第四八五七號
    公  訴  人  台灣板橋地方法院檢察署檢察官
    被      告  己○○
                丙○○
右列被告因竊盜案件，經檢察官提起公訴（八十九年度偵字第二二四一五、二二四八
九號），本院判決如左：
    主  文
己○○共同連續於夜間侵入住宅毀壞門扇攜帶兇器竊盜，累犯，處有期徒刑壹年。螺
絲起子支沒收。
丙○○共同於夜間侵入住宅毀壞門扇攜帶兇器竊盜，累犯，處有期徒刑捌月。螺絲起
子壹支沒收。
    事  實
一、己○○前於民國（下同）八十四年間因搶奪案件，經台灣士林地方院判處有期徒
    刑十月確定，縮刑期滿日期為八十六年二月十六日；丙○○前於八十五年間因違
    反麻醉藥品管理條例案件，經台灣士林地方法院判處有期徒刑三月確定，並於八
    十五年十一月三十日易科罰金執行完畢。二人猶不知悔改，己○○竟基於意圖為
    自己不法所有之概括犯意，或與真實姓名年籍不詳綽號「阿生」、「建志」之成
    年男子或與丙○○共同行竊，渠等犯罪事實如下：（一）八十九年七月間之某日
    日間，己○○與綽號「建志」之成年男子二人，由綽號「建志」之人攜帶其所有
    且客觀上可作為兇器使用之螺絲起子一支，至台北縣三重市○○○路二九九號「
    水上美游泳池」，由綽號「建志」之人攜帶上開螺絲起子破壞窗戶之安全設備後
    踰越進入上開游泳池內（無故侵入建築物罪部分未據告訴），而己○○則在外把
    風，綽號「建志」之人並以螺絲起子破壞泳客置物箱，竊取不知何人所有之現金
    新台幣（下同）數仟元。（二）同年七月一日上午己○○與綽號「建志」之成年
    男子，由綽號「建志」之人攜帶同上其所有可作為兇器使用之螺絲起子一支，至
    台北縣蘆洲市○○○街二十九巷一號「皇家保齡球館」內，由綽號「建志」之人
    以上開螺絲起子破壞跳舞機台之鑰匙，而己○○分在旁把風，二人竊取跳舞機台
    內之五百元（起訴書誤為許明展所有）。（三）同年八、九月間某日之日間，己○○與綽號「阿生」之成年男子，由綽號「阿生」之人攜帶其所有客觀上可作為
    兇器使用之螺絲起子一支，至台北縣三重市○○路○段一三０號二樓甲○○之住
    處，由綽號「阿生」之人持上開螺絲起子破壞大門紗窗之安全設備後，無故侵入
    其內（侵入住宅部分未據告訴），而己○○則在樓下把風，二人竊得甲○○所有
    數百元。（四）八十九年九月九日晚七時許之夜間（起訴書誤為下午），己○○
    及丙○○二人，由己○○攜帶其所有且客觀上可作為兇器使用之螺絲起子一支，
    至台北縣三重市○○街九十三巷三十二號四樓戊○○（起訴書誤為張順發）之住
    處，由己○○持上開螺絲起子毀壞大門鐵門後進入，而丙○○則在旁把風，己○○動手竊得戊○○所有之現金四百元（起訴書誤為未得手），適戊○○於同日晚
    七時三十分許，自外用餐返回發現家中門鎖遭反鎖，乃用力開啟門鎖，己○○在
    屋內見狀乃損壞順發所有之鋁門窗逃逸，致使該鋁門窗防閑之效用完全喪失，足
    生損害於戊○○。並經前來處理之警員自戊○○之住處採集可疑之指紋，經比對
    為己○○之指紋。嗣於八十九年十二月四日報請拘提己○○到案後，始查悉上情
    。
二、案經被害人戊○○訴由台北縣警察局三重分局報請台灣板橋地方法院檢察署檢察
    官偵查起訴。
    理  由
一、右揭事實，業據被告己○○迭於警訊及偵審中供承不諱，並經被害人戊○○、甲○○、乙○○及證人亦即水上美游泳池之員工丁○○分別於警訊時指訴、證述屬
    實。再警員自被害人戊○○之住處所採集之可疑指紋，經送往內政部警政署刑事
    警察局鑑驗確與被告己○○左中指指紋相符，有該局八十九年十月四日（八九）
    刑紋字第一四七九０一號鑑驗書在卷可佐。又被等人告行竊所用之螺絲起子共三
    支雖皆未扣案；惟被告己○○自承均係依一般社會常見之螺絲起子，長度為十五
    公分、係一字起子，則該螺絲起子為鐵製品，尖端銳利，自足以傷人身體或性命
    ，客觀上自可作為兇器使用。又攜帶兇器竊盜，祗須行竊時，有攜帶具有危險性
    之兇器即足，並不以攜帶之初，即有行兇之意圖為必要；另被告丙○○矢口否認
    有竊盜之犯行，並辯稱：係己○○要伊陪同找人，伊並不知己○○要行竊云云。
    經查：共同被告己○○分別於警訊、偵查及本院調查時供稱：「‧‧‧當天（指
    八十九年九月九日）是由我下手破壞鐵門，而丙○○則在一旁為我把風」、「‧
    ‧‧我與丙○○去」、「‧‧‧三重一個公寓四樓的那一件（指與被告丙○○共
    同行竊）」、「‧‧‧編號四是我自己拿螺絲起子將大門撬開偷二百多元買東西
    一起吃，陳（指被告丙○○）在樓下把風，他沒上樓去偷，住家晚上七時多」（
    見偵查卷第五頁反面、第二十五頁反面、第四十一頁反面及本院八十九年十二月
    三十日訊問筆錄），足見被告丙○○所辯不知同案被告己○○行竊乙節，要屬飾
    卸諉責之詞，殊無可採。罪證明確，被告二人犯行洵堪認定。
二、核被告己○○所為，其中上開（一）係犯刑法第三百二十一條第一項第二款、第
    三款毀越安全設備設攜帶兇器竊盜之罪。（二）係犯同法第三百二十一條第一項
    第三款攜帶兇器盜罪。（三）係犯同法第三百二十一條第一項第二款、第三款毀
    壞安全設備攜帶兇器竊盜罪。（四）係犯同法第三百二十一條第一項第一款、第
    二款、第三款於夜間侵入住宅毀壞門扇攜帶兇器竊盜及同法第三百五十四條毀損
    之二罪；另被告丙○○所為係犯同法第三百二十一條第一項第一款、第二款、第
    三款之罪。至公訴人起訴法條漏引刑法第三百二十一條第一款、第二款尚有未洽
    。又被告二人於夜間侵入戊○○之住宅行竊之行為，係犯刑法第三百二十一條第
    一項第一款於夜間侵入住宅竊盜，其本質上即含有刑法第三百零六條之無故侵入
    住宅之犯罪行為，自不再論以刑法第三百零六條，而公訴人認被告二人尚犯有刑
    法第三百零六條之罪，亦有未洽。再被告己○○於其中（四）之犯罪行為，因為
    被害人戊○○查覺乃損壞鋁門窗後逃逸，顯逾越被告己○○與同案被告丙○○原
    有共同行竊之犯意，被告己○○所為係犯刑法第三百五十四條之毀損罪，公訴人
    雖未起訴；惟與公訴人起訴之加重竊罪部分有方法、結果之牽連關係，具有裁判
    上一罪之關係，依審判不可分之關係，應為起訴效力所及，本院自應一併予以審
    理。又被告己○○或與綽號「建志」或與「阿生」或與被告丙○○之間，有犯意
    之聯絡與行為之分擔，應論以共同正犯。又被告己○○先後四次竊盜犯行，時間
    緊接，且犯罪構成要件相同，顯係基於概括犯意反覆為之，為連續犯，應以一罪
    論（於夜間侵入住宅毀壞門扇攜帶兇器竊盜罪）並加重其刑。再被告己○○所犯
    上開加重竊盜罪與毀損罪之間，有方法、結果之牽連關係，應從一重以加重竊盜
    罪處斷。末查；被告己○○前於八十四年間因搶奪案件，經台灣士林地方法院判
    處有期徒刑十月確定，縮刑期滿日期為八十六年二月十六日；而被告丙○○前於
    八十五年間因違反麻醉藥品管理條例案件，經台灣士林地方法院判處有期徒刑三
    月確定，並於八十五年十一月三十日易科罰金執行完畢，此有台灣高等法院檢察
    署刑案紀錄表在卷可徵。渠等於有期徒刑執行完畢後五年內再犯有期徒刑以上刑
    之本罪，為累犯，應加重其刑（被告丙○○部分）或遞加重其刑（被告己○○部
    分）。爰分別審酌被告二人之品行、智識程度及被告二人身強體壯，而被告己○○竟多次為宵小歹行以及被告己○○犯罪後坦承犯行；而被告丙○○猶飾詞置辯
    等一切情狀，各量處如主文所示之刑，以資懲儆。至被告己○○或與綽號「建志
    」、「阿生」、丙○○等人行竊所用之螺絲起子共三支（其中與被告丙○○共同
    竊盜部分僅有一支螺絲起子），或係被告所有或係綽號「建志」、「阿生」等人
    ，且係供行竊所用之物，業經被告己○○供明在卷，雖未扣案，惟並無證據證明
    業已滅失，故仍應依法宣告沒收。
據上論斷，應依刑事訴訟法第二百九十九條第一項前段，刑法第二十八條、第五十六
條、第三百二十一條第一項第一款、第二款、第三款、第三百五十四條、第五十五條
、第四十七條、第三十八條第一項第二款，罰金罰鍰提高標準條例第一條前段，判決
如主文。
本案經檢察官陳盈錦到庭執行職務
中      華      民      國      九十        年    三      月    十三    日
                                      台灣板橋地方法院刑事第二庭
                                          法  官  潘  長  生
右正本證明與原本無異
如不服本判決，應於送達後十日內向本院提出上訴狀
                                          書記官  王  增  華
中      華      民      國      九十        年    三      月    二十    日
附錄本案論罪科刑法條全文：
刑法第三百二十一條
犯竊盜罪而有左列情形之一者，處六月以上五年以下有期徒刑：
一、於夜間侵入住宅或有人居住之建築物、船艦或隱匿其內而犯之者。
二、毀越門扇、牆垣或其他安全設備而犯之者。
三、攜帶兇器而犯之者。
四、結夥三人以上而犯之者。
五、乘火災、水災或其他災害之際而犯之者。
六、在車站或埠頭而犯之者。
前項之未遂犯罰之。


司法院資訊處製作；財團法人民間司法改革基金會備份。
